臺灣高雄地方法院刑事判決　　　　　　　　　　　　九十三年度訴字第二二三四號
　　公　訴　人　臺灣高雄地方法院檢察署檢察官
　　被　　　告　甲○○　男　三.
右列被告因違反毒品危害防制條例案件，經檢察官提起公訴（九十三年度毒偵字第二
七六一號），嗣因被告就被訴之犯罪事實為有罪之陳述，經本院告知簡式審判程序意
旨，並聽取公訴人及被告之意見後，合議裁定由受命法官獨任進行簡式審判程序審理
，本院判決如左：
    主  文
甲○○連續施用第一級毒品，累犯，處有期徒刑拾月，扣案之第一級毒品海洛因拾伍
包（驗後淨重合計為壹點捌玖公克，包裝重合計為貳點陸伍公克）及殘留第一級毒品
海洛因之注射針筒壹支、分裝杓肆支，均沒收銷燬之；又施用第二級毒品，累犯，處
有期徒刑肆月，扣案之殘留第二級毒品甲基安非他命之分裝杓肆支、吸食器壹個，均
沒收銷燬之。應執行有期徒刑壹年，扣案之第一級毒品海洛因拾伍包（驗後淨重合計
為壹點捌玖公克，包裝重合計為貳點陸伍公克）、殘留第一級毒品海洛因之注射針筒
壹支、殘留第一級毒品海洛因及第二級毒品甲基安非他命之分裝杓肆支、殘留第二級
毒品甲基安非他命之吸食器壹個，均沒收銷燬之。
    事  實
一、甲○○曾於民國八十年間因肅清煙毒條例案件，經臺灣高等法院高雄分院以八十
    年度上訴字第一三七八號判處有期徒刑十年確定，於八十一年一月七日入監執行
    ，八十四年一月二十五日假釋出監，至九十年五月十四日保護管束期滿執行完畢
    。復因施用毒品案件，經本院以九十一年毒聲字第七五六三號裁定送勒戒處所觀
    察勒戒後，認有繼續施用毒品傾向，再經以九十二年毒聲字第二七八一號裁定送
    強制戒治，於九十三年五月四日保護管束期滿，強制戒治執行完畢，經臺灣高雄
    地方法院檢察署檢察官於九十三年五月五日，以九十三年度戒毒偵字第三四五號
    為不起訴處分確定在案。
二、詎甲○○於前受強制戒治執行完畢釋放後五年以內，猶不知悔改，明知海洛因及
    安非他命業經公告為毒品危害防制條例第二條第二項所列管之第一、二級毒品，
    不得非法持有、施用，竟仍基於施用第一級毒品海洛因之概括犯意，自九十三年
    五月二十日起至同年月二十五日止，以將海洛因摻入香菸後吸食之方式，連續施
    用第一級毒品海洛因多次，另基於施用第二級毒品安非他命之犯意，於同年月二
    十五日十六時三十分許回溯二十四小時內之某時，以將安非他命置於鋁箔紙內點
    燃而吸食含有第二級毒品安非他命成分氣體的方式，施用第二級毒品安非他命一
    次，嗣於同年月二十五日十六時三十分許，為警在高雄市前鎮區○○○路九十五
    巷二弄四號四樓之一查獲，經其同意採集尿液送驗，並當場扣得其所有第一級毒
    品海洛因十五包（驗後淨重合計為一點八九公克，包裝重合計為二點六五公克）
    、殘留海洛因及甲基安非他命之分裝杓四支、殘留海洛因之注射針筒一支、殘留
    甲基安非他命之吸食器一個及夾鏈袋六十個、行動電話一支、記事本一本、計算
    機一台。
三、案經高雄市政府警察局前鎮分局報請臺灣高雄地方法院檢察署檢察官偵查起訴。
    理  由
一、按本件被告甲○○所犯係死刑、無期徒刑、最輕本刑為三年以上有期徒刑以外之
    罪，其於準備程序就前揭被訴事實為有罪之陳述，經受命法官告知簡式審判程序
    之旨，並聽取其與公訴人之意見後，本院認無不得或不宜改依簡式審判程序進行
    之處，爰依刑事訴訟法第二百七十三條之一第一項、第二百八十四條之一，裁定
    本件由受命法官獨任進行簡式審判程序，合先敘明。
二、右揭連續施用第一級毒品海洛因及施用第二級毒品安非他命之犯罪事實，業據被
    告甲○○於本院審理時供認不諱，且被告於九十三年五月二十五日所採集之尿液
    ，經送檢驗結果，呈毒品嗎啡及甲基安非他命陽性反應，此有高雄市立凱旋醫院
    高市凱醫檢字第○一九三八號尿液檢驗成績書一紙在卷可按。又扣案之白色粉末
    十五包，經送法務部調查局檢驗，均含有海洛因成分，有該局調科壹字第二二０
　　０一七八六三號鑑定通知書一紙附卷可證。另扣案之分裝杓四支、注射針筒一支
　　及吸食器一個，經送請高雄醫學大學附設中和紀念醫院鑑定結果為分裝杓四支呈
    海洛因及甲基安非他命陽性反應、注射針筒一支呈海洛因陽性反應、吸食器一個
　　呈甲基安非他命陽性反應，亦有該院編號９３０９之１７６、９３０９之１７７
　　、９３０９之１７８號檢驗報告書各一紙附卷可參。綜上，足認被告自白與證據
　　相符，其確有連續施用第一級毒品海洛因及施用第二級毒品安非他命之犯行，洵
  　堪認定。
三、按海洛因、安非他命，分別為毒品危害防制條例第二條第二項所稱之第一級、第
    二級毒品。次按犯毒品危害防制條例第十條第一項施用第一級毒品之罪者，檢察
    官應先將被告送勒戒處所觀察、勒戒，經觀察、勒戒後，認有繼續施用毒品傾向
    者，應由檢察官聲請法院裁定令入戒治處所施以強制戒治，強制戒治期滿或交付
    保護管束期滿，應由檢察官為不起訴之處分。觀察勒戒或強制戒治執行完畢釋放
    後，五年內再犯第十條之罪，檢察官應依一般刑事訴訟程序予以起訴論罪科刑。
    此觀諸毒品危害防制條例第二十條第一項、第二項、第二十三條規定自明。被告
    甲○○前既曾因施用毒品案件，經本院以九十一年毒聲字第七五六三號裁定送勒
　　戒處所觀察勒戒後，認有繼續施用毒品傾向，再經以九十二年毒聲字第二七八一
　　號裁定送強制戒治，於九十三年五月四日保護管束期滿，強制戒治執行完畢，經
　　臺灣高雄地方法院檢察署檢察官於九十三年五月五日，以九十三年度戒毒偵字第
  　三四五號為不起訴處分確定在案，有該九十三年度戒毒偵字第三四五號不起訴處
    分書附卷可稽，其於強制戒治執行完畢釋放後五年內再犯本件施用毒品案件，依
    前述規定應予論罪科刑。是核被告所為，係犯毒品危害防制條例第十條第一項、
    第二項之施用第一級、第二級毒品罪。被告施用第一級、第二級毒品前，持有第
    一級、第二級毒品之行為，為施用第一級、第二級毒品前之低度行為，應為施用
    第一級、第二級毒品之高度行為所吸收，不另論罪。被告先後多次施用海洛因犯
    行，時間緊接，犯罪構成要件相同，顯係基於概括犯意為之，應依連續犯之規定
    論以一罪，並加重其刑。被告所犯上開二罪間，犯意各別、行為互殊，觸犯構成
    要件相異之罪名，自應分論併罰。又被告曾因因肅清煙毒條例案件，經臺灣高等
    法院高雄分院以八十年度上訴字第一三七八號判處有期徒刑十年確定，於八十一
    年一月七日入監執行，八十四年一月二十五日假釋出監，至九十年五月十四日保
    護管束期滿執行完畢，有臺灣高雄地方法院檢察署刑案資料查註紀錄表及臺灣高
    等法院被告全國前案紀錄表可按，其於有期徒刑執行完畢後，五年以內再犯有期
    徒刑以上之罪，為累犯，應依刑法第四十七條規定加重其刑，並遞加重之。爰審
    酌被告於前經觀察、勒戒及強制戒治執行完畢釋放後，仍未能徹底戒絕毒品，五
    年內再犯本件施用毒品罪，顯見其自制力不足，無法擺脫毒品，未能體悟施用毒
    品對自己、家人造成之傷害及社會之負擔，惟念所犯施用毒品罪乃屬戕害自身身
    心健康行為，尚未對他人造成實害，其行為本身對社會所造成之危害並非直接，
    反社會性之程度應屬較低，且其犯後已坦認犯行，以及其犯罪動機、目的、手段
    、智識程度為高中畢業等一切情狀，分別量處如主文所示之刑，並定應執行之刑
    ，以資懲儆。
四、至扣案之白粉十五包（驗後淨重合計為一點八九公克，包裝重合計為二點六五公
    克），經送驗結果確為第一級毒品海洛因，已如前述，而包裝袋復無法與毒品海
    洛因剝離，自均應依同條例第十八條第一項前段之規定，諭知沒收銷燬之；至於
    鑑識耗損之海洛因，既已滅失，爰不再行諭知沒收銷燬，併此敘明。又扣案之分
    裝杓四支、注射針筒一支、吸食器一個，經本院送驗結果，分裝杓四支確含海洛
    因及甲基安非他命成份、注射針筒一支確含海洛因成份、吸食器一個確含甲基安
　　非他命成份之事實，亦如前述，其上既殘留海洛因、甲基安非他命殘渣，與該海
    洛因、甲基安非他命殘渣已無法分析剝離，應視同毒品，均應依毒品危害防制條
    例第十八條第一項前段規定宣告沒收並銷燬之。另扣案之夾鏈袋六十個、行動電
    話一支、記事本一本及計算機一台，均無證據證明與被告本件施用毒品案相關聯
    ，亦非違禁物，自不得宣告沒收，併予敘明。
據上論斷，應依刑事訴訟法第二百七十三條之一第一項、第二百八十四條之一、第二
百九十九條第一項前段，毒品危害防制條例第十條第一項、第二項、第十八條第一項
前段，刑法第十一條、第五十六條、第四十七條、第五十一條第五款，判決如主文。
本案經檢察官乙○○到庭執行職務。
中      華      民      國    九十三    年      十二    　　月     八   日
                                  臺灣高雄地方法院刑事第八庭
                                      法  官    林意芳
右正本證明與原本無異。
如不服本判決，應於收受送達後十日內，向本院提出上訴書狀。
　　　　　　　　　　　　　　　　　　　書記官　　曾秀鳳
中      華      民      國    九十三    年      十二    　　月    十三  日
附錄本判決論罪科刑法條：
毒品危害防制條例第十條
施用第一級毒品者，處六月以上五年以下有期徒刑。
施用第二級毒品者，處三年以下有期徒刑。
